Inventaris van het Archief van Bols
Stadsarchief Amsterdam
- Stukken betreffende bijzondere onderwerpen, 2
  - Exploitatie dochterondernemingen en acquisities, 2.19
    - Nederland, 2.19.2
      - H. Bootz' distilleerderij, 2.19.2.4
        - Etiketten., 1900 - 1960; 1729-1730; 2 omslagen
          - (1900-1960)., 1729
          - (1957)., 1730
        - Akte in afschrift houdende de gewijzigde statuten., 1937; 1731; 1 stuk
        - Stukken betreffende de vennootschapsbelasting., 1942 - 1952; 1732; 1 omslag
        - Stukken betreffende de balansvoorbereiding., 1953; 1733; 1 omslag
        - Correspondentie van het secretariaat van Bols met onder meer leden van de familie Bootz inzake de afdoening van de zaken van het bedrijf Bootz. Ordening per correspondent., 1954 - 1991; 1734; 1 pak
        - Accountantsrapporten betreffende de jaarrekeningen., 1954 - 1959; 1735; 1 omslag
        - Interne balansen en winst- en verliesrekeningen over de boekjaren., 1955 - 1969; 1736; 1 pak
        - Notulen van vergaderingen van aandeelhouders. Ondertekend., 1955 - 1969; 1737; 1 deel
        - Akten houdende toetreding en uittreding van vennoten van de commanditaire handelsvennootschap. In afschrift., 1956; 1738; 1 omslag
        - Accountantsrapport betreffende de slotafrekening tussen de heren Bootz' en de NV Erven Lucas Bols., 1958; 1739; 1 stuk
        - Stukken betreffende de vertegenwoordiging van Bootz' in België door Chacalli Bootz' Agentschap te Antwerpen., 1969; 1740; 1 omslag
      - P.J.A. Chrispijn &#38; Zoon, 2.19.2.5
        - Etiketten., 1900 - 1960; 1741; 1 omslag
        - Specimen van een bewijs van aandeel van duizend gulden. Niet ingevuld., 1932; 1742; 1 stuk
        - Notulen van de vergadering van aandeelhouders. Met presentielijst en afschrift van de statuten en losse stukken., 1932 - 1970; 1743; 1 katern
        - Accountantsrapporten betreffende de jaarrekeningen., 1950 - 1960; 1744; 1 omslag
        - Winst- en verliesrekeningen., 1954 - 1958; 1745; 1 omslag
        - Balansen en voorbereidingsstukken., 1955 - 1969; 1746-1760; 15 omslagen
          - 1955, 1746
          - 1956, 1747
          - 1957, 1748
          - 1958, 1749
          - 1959, 1750
          - 1960, 1751
          - 1961, 1752
          - 1962, 1753
          - 1963, 1754
          - 1964, 1755
          - 1965, 1756
          - 1966, 1757
          - 1967, 1758
          - 1968, 1759
          - 1969, 1760
        - Staten houdende een vergelijking van kosten., 1959 - 1962; 1761; 1 omslag
        - Notulen van de algemene vergaderingen van aandeelhouders., 1963 - 1968; 1762; 1 omslag
      - Croq-o-Vin, 2.19.2.6
        - Jaarverlag., 1979; 1763; 1 omslag
        - Accountantsrapport betreffende de jaarrekening., 1979; 1764; 1 omslag
      - Ferwerda &#38; Tieman's wijnhandel Haarlem, 2.19.2.7
        - Notulen en presentielijsten van vergaderingen van aandeelhouders. Met losse stukken., 1922 - 1969; 1765-1766; 2 delen
          - 1922 - 1972, 1765
          - 1943 - 1969, 1766
        - Accountantsrapport betreffende de jaarrekening., 1969; 1767; 1 omslag
      - Wijnhandel Gall &#38; Gall, 2.19.2.8
        - Stukken betreffende de wijziging van de statuten van Szilagyi Wijnkelders NV., 1960 - 1972; 1768; 1 omslag
        - Accountantsrapport inzake geconsolideerde jaarrekening over het 1964/1965 van NV Bourgogne Wijnhandel en van haar dochterbedrijf Schaefers Wurdemann NV., 1769; 1 omslag
        - Accountantsrapporten betreffende de jaarrekeningen., 1965 - 1975; 1770-1772; 3 omslagen
          - 1965/1966-1967/1968., 1770
          - 1968 - 1970, 1771
          - 1971 - 1975, 1772
        - Stukken betreffende de wijziging van de statuten van Schaefers Wurdemann., 1967 - 1972; 1773; 1 omslag
        - Accountantsrapporten van Szilagyi Wijnkelders NV te Amsterdam, uitvoerder van loonopdrachten voor Schaefers Wurdemann NV., 1967 - 1970; 1774; 1 omslag
        - Stukken betreffende de geconsolideerde vermogenspositie en resultatenrekening van Gall &#38; Gall, Schaefers Wurdemann, Amager en Szilagyi over 1966 en 1967., 1968; 1775; 1 pak
        - Correspondentie met secretariaat inzake de overname van wijnhandel Gall &#38; Gall en Schaefers Wurdemann te Amsterdam., 1968 - 1969; 1776; 1 omslag
        - Stukken betreffende de overname van de Wijnhandel Gall &#38; Gall NV., 1968 - 1969; 1777; 1 pak
        - Staat van aandelen van Wijnhandel Gall &#38; Gall NV te Amsterdam met overdracht van aandelen aan de Erven Lucas Bols., 1969; 1778; 1 stuk
        - Correspondentie met secretariaat inzake de overname van Gall &#38; Gall, Amager en Szilagyi Wijnkelders., 1969 - 1970; 1779; 1 omslag
        - Stukken betreffende de wijziging van statuten en opgaven aan het handelsregister., 1969 - 1972; 1780; 1 omslag
        - Correspondentie van secretariaat met Simon Pijper inzake de overname en inpassing in Gall &#38; Gall., 1969 - 1976; 1781; 1 pak
        - Jaarverslagen., 1972 - 1979; 1782-1783; 2 omslagen
          - 1972 - 1976, 1782
          - 1977 - 1979, 1783
        - Budgetten en planning., 1979; 1784; 1 omslag
        - Verslagen van vergaderingen van de ondernemingsraad en van overlegvergadering. Met publikatieverslag, OR-mededelingenen bijlagen., 1981 - 1985; 1785-1787; 3 omslagen
          - 1981 - 1982, 1785
          - 1983 - 1985, 1786
      - Distilleerderij de Fransche Kroon voorheen Hartevelt &#38; Zoon Leiden, 2.19.2.9
        - Afschriften van tekeningen van de gebouwen te Leiden., 1947 - 1964; 1788; 1 omslag
        - Akte houdende de wijziging der statuten van de Stichting Het Pensioenfonds., 1956; 1789; 1 stuk
        - Accountantsrapporten betreffende de jaarrekeningen., 1966 - 1971; 1790; 1 pak
        - Taxatierapporten betreffende de overname., 1967 - 1968; 1791; 1 omslag
        - Correspondentie inzake de overname., 1967 - 1972; 1792; 1 omslag
        - Machtiging tot liquidatie van de distilleerderij., 1972; 1793; 1 stuk
      - Branderijen voorheen A. De Koning Schiedam, 2.19.2.10
        - Instelling en instandhouding, 2.19.2.10.1
          - Statuten van de firma Vrijland van den Hoogen &#38; Co te Schiedam met wijzigingen in het contract., 1861 - 1872; 1794; 1 omslag
          - Stukken betreffende de oprichting van de vennootschap NV Branderijen voorheen A. de Koning te Schiedam en de oprichting en voorzetting van de gezamenlijke onderneming te Schiedam door A. de Koning en Erven Lucas Bols te Amsterdam., 1916 - 1921; 1795; 1 omslag
          - Notulen van vergaderingen van aandeelhouders van NV Branderijen voorheen A. de Koning te Schiedam. Met presentielijsten, balansen, directieverslagen en losse statuten., 1921 - 1970; 1796-1797; 2 delen
            - 1921 - 1960, 1796
            - 1960 - 1970, 1797
          - Stukken betreffende de grondpercelen in Schiedam voor gebruik door de onderneming en voorwaarden voor het verkrijgen van een vergunning van uitlozingen in water van het hoogheemraadschap., 1942 - 1950; 1798; 1 omslag
          - Afschriften van uitgaande stukken. Met klappers., 1943 - 1956; 1799-1801; 3 omslagen
            - 1943 juli-december., 1799
            - 1944, 1800
            - 1952-1956 aan P.J. Hart Nibbrig inzake vergoedingen als commissaris., 1801
          - Notulen van de vergaderingen van aandeelhouders in de NV Branderijen van de Erven Lucas Bols en A. De Koning te Schiedam, later Mouterij-Branderij De Koning BV. Ondertekend. Incidenteel met bijlagen., 1959 - 1979; 1802; 1 omslag
          - Overeenkomsten en vergunningen voor de productie van mout door Branderij De Koning te Schiedam en de verkoop van aandelen aan Bols., 1963 - 1986; 1803; 1 omslag
          - Mededelingen van de directie voor het personeel te Schiedam., 1975 - 1978; 1804; 1 omslag
          - Stukken betreffende het secretariaat van de personeelsvereniging van Mouterij-Branderij De Koning NV d'Ouwe Tijger inzake de oprichting, jaarstukken, besluitvorming en uitvoering van activiteiten., 1979 - 1986; 1805; 1 omslag
        - Productie en verkoopbevordering, 2.19.2.10.2
          - Ingekomen brieven van Erven Lucas Bols te Amsterdam inzake productontwikkeling en orderuitvoering in Schiedam., 1921 - 1926; 1806; 1 omslag
          - Stukken betreffende beschrijvingen van de bereiding van whisky en -achtige dranken door Bols &#38; De Koning. Met bijvoegsel tot de Nederlandse Staatscourant met statuten van de NV branderijen van Erven Lucas Bols en A. de Koning te Schiedam., 1931 - 1948; 1807; 1 omslag
          - Correspondentie inzake de levering van gist uit granen en moutwijn door Bols &#38; De Koning., 1933 - 1949; 1808; 1 omslag
          - Correspondentie inzake de vaststelling van prijzen voor de productie van whisky en de berekening volgens de Crisis-restitutiebeschikking., 1934 - 1935; 1809; 1 omslag
          - Stukken betreffende beschrijvingen van de historische ontwikkeling vanaf 1897 van NV mouterij en branderij Bols &#38; De Koning te Schiedam en van het productieproces ten behoeve van een nieuwe fabriek in Argentinië. Met documentatie., 1936 - 1976; 1810; 1 omslag
          - Stukken betreffende een beschrijving van de whisky-productie in Engeland en onderzoeksverslagen van whisky-monsters van Bols &#38; De Koning. Met kostprijsberekeningen van eigen geproduceerde graanspiritus., 1937 - 1944; 1811; 1 omslag
          - Stukken betreffende de productie van whisky en de aanvraag van een bedrijfsvergunning voor de fabricage van gist., 1940 - 1948; 1812; 1 omslag
          - Stukken betreffende kostprijsberekeningen voor whisky, moutwijn. Met verzoek tot nationale inschrijving voor industriële eigendom voor het merk maltky., 1940 - 1957; 1813; 1 omslag
          - Voorbeelden van de orderadministratie voor de levering van dranken aan afnemers., 1943 - 1944; 1814; 1 omslag
          - Stukken betreffende de beschrijving en begroting van de nieuw te bouwen mouterij en maalderij aan de Noordvestsinsel te Schiedam. Met een overzicht van kostenbesparing., 1954; 1815; 1 omslag
        - Financiën, boekhouding en taxaties, 2.19.2.10.3
          - Inkoop- en verkoopboek., 1897 - 1904; 1816; 1 deel
          - Grootboek. Met hiaten., 1905 - 1944; 1817-1822; 6 delen
            - 1905 - 1906, 1817
            - 1914 augustus-1915 april., 1818
            - Op eerste blad firma Vrijland, van den Hoogens &#38; Co. Schiedam., 1916 - 1920; 1819
            - 1927 - 1930, 1820
            - 1931 augustus-1937., 1821
            - 1938 - 1944, 1822
          - Journalen van de firma Vrijland., 1910 - 1940; 1823-1825; 3 delen
            - Met ondertekende balansen., 1910 - 1913; 1823
            - 1932 april-1936 augustus., 1824
            - 1936 augustus-1940., 1825
          - Journaal van de vennootschap De Koning. Met hiaten., 1914 - 1955; 1826-1829; 4 delen
            - 1914 augustus-1915 april. April ondertekend door aandeelhouders M. de Bruyn, A. de Koning, R. de Kroes A. Zeeuw., 1826
            - 1934 augustus-1938., 1827
            - 1946 april-1947 juli., 1828
            - 1951 - 1955, 1829
          - Inkoopboek met inkopen onder meer bij M. de Bruyn, A. de Koning., 1914; 1830; 1 deel
          - Inkoopboek van NV Branderijen van Erven Lucas Bols en A. de Koning., 1915 - 1929; 1831; 1 deel
          - Rekening-courantboek met Gebroeders Chabot., 1918 - 1924; 1832; 1 deel
          - Verkoopboeken van Bols &#38; De Koning. Met hiaten., 1918 - 1948; 1833-1840; 8 delen
            - 1918 maart-1926 februari., 1833
            - 1926 maart-1931 september., 1834
            - 1931 oktober-1934 april., 1835
            - 1934 mei-1936 juli., 1836
            - 1936 augustus-1938 juni., 1837
            - 1938 juli-1940 maart., 1838
            - 1943 juli-1945., 1839
            - 1947 januari-1948 november., 1840
          - Inkoopboek van de firma Vrijland van onder meer Bols &#38; De Koning te Schiedam., 1933 - 1949; 1841; 1 deel
          - Grootboeken. Met rekeningen moutwijn en Erven Lucas Bols. Met Hiaten., 1935 - 1959; 1842-1845; 4 delen
            - 1935 - 1937, 1842
            - Met losliggende klapper., 1943 - 1947; 1843
            - 1952 - 1954, 1844
            - 1959, 1845
          - Correspondentie inzake de vaststelling van de vennootschapsbelasting en de opstelling van de jaarrekening. Met bijlagen., 1936 - 1953; 1846; 1 pak
          - Stukken betreffende de aangifte van vennootschapsbelasting door Bols &#38; De Koning. Met onder meer jaarstukken., 1939 - 1950; 1847; 1 omslag
          - Memoriaal met journalisering van kostenposten., 1941 - 1944; 1848; 1 deel
          - Accountantsrapporten betreffende de jaarrekeningen., 1945 - 1979; 1849-1855; 7 omslagen
            - 1945 - 1950, 1849
            - 1951 - 1955, 1850
            - 1956 - 1960, 1851
            - 1961 - 1965, 1852
            - 1966 - 1970, 1853
            - 1971 - 1975, 1854
            - 1976 - 1979, 1855
          - Afschriften van taxatierapporten van de opstallen en inventaris van gebouwen aan Groeneweegje 13 te Schiedam., 1966 - 1978; 1856; 1 omslag
          - Accountantsrapport betreffende de voorgenomen investeringen., 1970; 1857; 1 omslag
          - Exploitatie-budgetten over 1973 en 1975., 1972 - 1973; 1858; 1 omslag
          - Interne jaarrekeningen., 1974 - 1979; 1859-1860; 2 omslagen
            - 1974 - 1977, 1859
            - 1978 - 1979, 1860
          - Budget voor exploitatie en 1979 investeringen., 1978; 1861; 1 stuk
      - Kustvaartrederij Erven Lucas Bols, 2.19.2.11
        - Aandelenregister., 1949; 1862; 1 band
        - Correspondentie inzake de samenstelling van de jaarstukken en de aanslag van de vennootschapsbelasting., 1949 - 1975; 1863; 1 omslag
        - Kwartaalbalansen., 1949 - 1951; 1864; 1 omslag
        - Notulen van de vergadering van aandeelhouders., 1950 - 1964; 1865; 1 katern
        - Scheepsjournaal van het motorschip Lucas Bols I reizende binnen Europa., 1952 - 1953; 1866; 1 deel
        - Rapporten betreffende de jaarrekeningen., 1959 - 1963; 1867; 1 omslag
      - Distilleerderij voorheen Mispelblom &#38; Co, 2.19.2.12
        - Accountantsrapporten betreffende de financiële positie., 1970; 1868; 1 omslag
      - Firma F. Onnes &#38; Zoon Groningen, 2.19.2.13
        - Correspondentie betreffende de overname., 1969; 1869; 1 omslag
      - Wed.G.Oud Pzn &#38; Co Wijnkopers Haarlem, 2.19.2.14
        - Stukken betreffende statuten, overzichten van kosten en omzetten en een pensioenregeling., 1960 - 1966; 1870; 1 omslag
        - Jaarrekeningen., 1966 - 1967; 1871; 1 omslag
        - Accountants-, taxatierapporten en correspondentie betreffende de overname van Wed. G. Oud Pzn. &#38; Co. NV te Haarlem., 1967 - 1969; 1872; 1 pak
        - Correspondentie inzake de overname., 1967 - 1969; 1873; 1 omslag
        - Accountantsrapporten betreffende de jaarrekeningen., 1968 - 1974; 1874; 1 pak
        - Correspondentie met secretariaat inzake de overname door Wed. Oud van wijnkoperij Okhuysen te Haarlem en de overdracht van overeenkomsten., 1969 - 1976; 1875; 1 omslag
        - Correspondentie inzake een overeenkomst tussen J.A.J. Nolet CV Schiedam en NV Wed. G. Oud te Haarlem. Met bijlagen., 1970 - 1972; 1876; 1 pak
        - Correspondentie inzake gerechtelijke procedures namens Oud Wijnkopers BV tegen het gebruik door derden van Oud als merk en als handelsnaam in Alkmaar, Amsterdam en Moninckendam., 1970 - 1975; 1877; 1 pak
        - Jaarverlagen van Oud Wijnkopers BV., 1974 - 1979; 1878; 1 omslag
        - Marketingplannen Oud Wijnkopers voor Klassieke wijnhandel, Grootafnemersgroep en Totaalplan., 1979; 1879; 1 omslag
        - Ramingen bij ongewijzigd beleid van Oud Wijnkopers., 1979; 1880; 1 omslag
        - Resultaten en intern jaarverslag 1979 van Oud Wijnkopers., 1980; 1881; 1 omslag
        - Stukken betreffende de overdracht van vorderingen van Cogrami Curaçao NV op J. Sporck NV te Curaçao aan Oud Wijnkopers te Haarlem., 1980 - 1983; 1882; 1 omslag
      - Wijnhandel Tivoli, 2.19.2.15
        - Notulen van vergaderingen van aandeelhouders en commissarissen. Met presentielijsten. Ondertekend en met losse stukken., 1933 - 1969; 1883-1885; 3 delen
          - Aandeelhouders., 1933 - 1958; 1883
          - Aandeelhouders., 1956 - 1969; 1884
          - Commissarissen., 1957 - 1959; 1885
        - Notulen van de buitengewone algemene vergadering van aandeelhouders., 1962; 1886; 1 stuk
        - Interne jaarrekeningen., 1965 - 1968; 1887; 1 pak
        - Commercieel verslag van over de rentabiliteit van de vennootschap en de branche voor de raad van commissarissen., 1966; 1888; 1 omslag
        - Accountantsrapporten betreffende de jaarrekeningen., 1966 - 1971; 1889; 1 omslag
        - Accountantsrapport betreffende een onderzoek naar de doelmatigheid van de organisatorische organisatie en de administratieve opbouw van de vennootschap., 1969; 1890; 1 omslag
        - Accountantsrapport betreffende aantekeningen bij de raming van kosten en besparingen bij een centrale inkoop en een centraal magazijn., 1968 - 1969; 1891; 1 omslag
      - Administratiekantoor Rozengracht NV, 2.19.2.16
        - Grootboek en journaal., 1954 - 1964; 1892; 1 band
        - Correspondentie inzake de samenstelling van de jaarstukken en de aanslag van de vennootschapsbelasting., 1954 - 1973; 1893; 1 omslag
      - Handelsvereniging Udolpho Wolfe te Rotterdam, 2.19.2.17
        - Journaal., 1957 - 1970; 1894; 1 deel
        - Verkorte balans., 1957 - 1972; 1895; 1 deel
        - Notulen van vergaderingen van aandeelhouders en commissarissen. Ondertekend en met bijlagen., 1957 - 1970; 1896; 1 omslag
      - V.V.L. verkoopassociatie der Verenigde Likeurstokerijen, 2.19.2.18
        - Balansen en winst- en verliesrekeningen., 1954 - 1969; 1897; 1 pak
        - Akten inzake de oprichting van de vennootschap., 1955; 1898; 1 omslag
        - Balansen en balansstukken., 1955 - 1968; 1899-1912; 14 omslagen
          - 1955, 1899
          - 1956, 1900
          - 1957, 1901
          - 1958, 1902
          - 1959, 1903
          - 1960, 1904
          - 1961, 1905
          - 1962, 1906
          - 1963, 1907
          - 1964, 1908
          - 1965, 1909
          - 1966, 1910
          - 1967, 1911
          - 1968, 1912
        - Notulen van vergaderingen van aandeelhouders. Met presentielijsten en losse stukken., 1955 - 1969; 1913; 1 deel
        - Accountantsrapporten betreffende de jaarrekeningen en balansen., 1958 - 1960; 1914; 1 omslag
        - Stukken betreffende de inschrijving bij het Productschap voor Gedistilleerde Dranken., 1963; 1915; 1 omslag
        - Contract inzake de distributierechten voor de import en distributie van producten van Brown-Forman &#38; Jack Daniel International Company te New York., 1968; 1916; 1 stuk
        - Stukken betreffende CAO-regelingen in de drankenindustrie, uitgaande van de Werkcommissie voor de Drankenindustrie., 1971; 1917; 1 omslag
      - Wijnand Fockink, 2.19.2.19
        - Stukken van algemene aard, 2.19.2.19.1
          - Vergaderstukken, 2.19.2.19.1.1
            - Notulen van vergaderingen van aandeelhouders. Met Balansen en Winst- en verliesrekening en losse stukken., 1926 - 1971; 1918-1920; 3 delen
              - 1926-1939 en 1945-1969., 1918
              - 1941-1949 Staten van uitgegeven aandelen., 1919
              - 1947 - 1971, 1920
            - Stukken betreffende de rapporten uitgebracht door J. Hellings te Bussum aan de vergadering van eerste preferente aandeelhouders., 1939; 1921; 1 omslag
            - Stukken betreffende bijeenkomsten van de directie met vertegenwoordigers over de stand van zaken en het bepalen van standpunten voor de toekomst., 1946 - 1953; 1922; 1 omslag
            - Interne rapportages van bedrijfsonderdelen en directie voor de Raad van Commissarissen over jaren 1949-1953., 1950 - 1954; 1923; 1 pak
            - Werkdossier met balansen, winst- en verliesrekeningen en met notulen van de algemene vergadering van aandeelhouders., 1955 - 1969; 1924; 1 omslag
          - Correspondentie, 2.19.2.19.1.2
            - Correspondentie met de directie. Alfabetisch., 1950 - 1953; 1925-1928; 4 omslagen
              - 1950, 1925
              - 1951, 1926
              - 1952, 1927
              - 1953, 1928
        - Stukken betreffende bijzondere onderwerpen, 2.19.2.19.2
          - Instelling en instandhouding, 2.19.39.21
            - Akten van cessie inzake de liquidatie., 1927; 1929; 1 omslag
            - Akten houdende de verpanding en verkoop van aandelen Wijnand Fockink door de familie Van Ogtrop., 1927 - 1942; 1930; 1 omslag
            - Stukken betreffende de deelnemingen in de directie van de vennootschap., 1933 - 1955; 1931; 1 omslag
            - Akte houdende verlening aan Wijnand Fockink van het recht tot het voeren van het predikaat Koninklijke en het Koninklijke Wapen door de commissie van verlening te Den Haag., 1936; 1932; 1 stuk
            - Stukken betreffende het verplicht inleveren van metalen door Wijnand Fockink op last van de Duitse bezetter., 1943; 1933; 1 omslag
            - Correspondentie van de directie van Wijnand Fockink inzake de overneming van prioriteitsaandelen door Erven Lucas Bols. Met bijlagen., 1954; 1934; 1 pak
            - Akte houdende de wijziging der statuten. Met bijlagen., 1955; 1935; 1 omslag
            - Verklaring van de Kamer van Koophandel over 1679 als jaar van oprichting van Wijnand Fockink in publikaties over de geschiedenis van Amsterdam., 1960; 1936; 1 omslag
          - Gebouw en inrichting, 2.19.39.22
            - Stukken betreffende de passage Wijnand Fockink aan het pand Damstraat 13-23 en het recht van doorgang door deze passage. Met plattegrond., 1908 - 1946; 1937; 1 omslag
            - Akten houdende de taxatie van machinerieën, gereedschappen en industrieële- en kantoorinventaris in het pand Pijlsteeg 29 te Amsterdam. Afschrift. Met plattegrond., 1933 - 1945; 1938; 1 stuk
            - Taxatierapport voor de brandverzekering van het gebouwencomplex aan de Pijlsteeg, O.Z. Voorburgwal en de Servetsteeg te Amsterdam., 1948; 1939; 1 stuk
            - Rapport inzake de capaciteit van beschikbare installaties, normen en cijfers voor afschrijvingen en inrichtingsrapport voor de administratie., 1949 - 1952; 1940; 1 omslag
            - Inventarisstaten., 1952 - 1955; 1941-1943; 3 omslagen
              - 1952, 1941
              - 1953, 1942
              - 1954, 1943
            - Stukken betreffende de kadastrale gegevens van de panden in het bezit van Wijnand Fockink., 1952 - 1959; 1944; 1 omslag
            - Akten houdende de brandverzekering van de panden Pijlsteeg 43 en 31-33 alsmede O.Z. Voorburgwal 232 en 234., 1954 - 1969; 1945; 1 omslag
            - Taxatierapporten van de inventaris van de panden in gebruik bij Wijnand Fockink., 1959 - 1968; 1946-1947; 2 omslagen
              - O.Z. Voorburgwal 232-234., 1946
              - Pijlsteeg 29-33., 1947
            - Transcriptie van een transportakte uit 1594 inzake de verkoop van een pand aan de Pijlsteeg., 1960; 1948; 1 stuk
            - Stukken betreffende de plaatsing van het pand Pijlsteeg 31 op de Monumentenlijst., 1967; 1949; 1 omslag
          - Productie en Verkoopbevordering, 2.19.39.23
            - Kladberekeningen van verkopen en export door Wijnand Fockink over de jaren 1878-1915., 1882 - 1915; 1950; 1 omslag
            - Etiketten., 1900 - 1970; 1951-1963; 13 omslagen
              - (1900-1960). Amerika., 1951
              - (1900-1960). Amsterdam A-H., 1952
              - (1900-1960). Amsterdam K-Z., 1953
              - (1900-1960). Amsterdam M-Z., 1954
              - (1900-1960). Arcueil, Australië, Brussel, Canada, Curaçao., 1955
              - (1900-1960). Australië, Antillen, België, Boston, Brunet., 1956
              - (1900-1960). Canada, Caracas, Curaçao, Denemarken, Durban., 1957
              - (1900-1960). Diverse landen., 1958
              - (1900-1960). Diverse landen., 1959
              - (1900-1960). Engeland., 1960
              - (1900-1960). Nederland., 1961